臺灣桃園地方法院刑事判決　　　　　　　　　　　　　八十九年度訴緝字第一六號
　　公　訴　人　臺灣桃園地方法院檢察署檢察官
　　被　　　告　癸○○
右列被告因詐欺案件，經檢察官提起公訴（八十四年度偵字第一○五四一號），本院
判決如左：
        主  文
癸○○連續行使偽造私文書，足以生損害於他人，處有期徒刑伍月，如易科罰金以參
佰元折算壹日。
        事  實
一、癸○○原係圓山大飯店空航餐點供應站員工，於民國八十三年七月初，因需繳付
    前所參加子○○所召集之互助會之死會會款、房屋貸款及替夫午○○籌措工程款
    ，明知已無支付及信用能力，並預見嗣後無力償付債務，猶召攬自八十三年七月
    五日起至八十五年十一月五日止，每月會款新台幣（下同）一萬元之互助會，除
    在桃園縣大園鄉中正機場內圓山大飯店空航餐點供應站工作地點等地，邀同事程
    麗娘、丑○○（參加二個名額）、黃明華、黃秀夫、己○○、張有在、庚○○、
    楊燕、楊麗卿、溫秀琴、溫簡珠、傅陳嫦娥、陳金花（以上皆活會）、陳敏珍、
    乙○○、江麗月（以上皆死會）及友人蘭雯、莊明珠（以上皆活會）、陳雪美、
    林芳旭、張阿市（以上皆死會）、甲○○（參加二個名額，一個死會，一個活會
    ）、甲○○之友人丙○○（參加二個名額）參加該互助會外，明知藍丁嵐（風之
    誤）、戊○○、丁○○、陳淑芳四人並未參加該互助會，且未同意出借名義，猶
    虛列藍丁嵐、戊○○、丁○○、陳淑芳四人名義參加該互助會，嗣因需款應急，
    基於行使偽造私文書及意圖為自己不法所有之詐欺取財概括犯意，利用參加互助
    會的同事們均不認識非供應站員工之會員，互助會簿上未留聯絡電話、地址，而
    大多數之同事未前往競標、或僅以電話告知欲出標金，未實際到場競標之機會，
    連續自八十三年十月五日起至八十四年六月五日止，連續在大園鄉中正機場內圓
    山大飯店空航餐點供應站員工餐廳之競標地點，冒用附表一所示之丁○○、戊○○、辛○○、藍丁嵐及互助會員丙○○之名義，偽造其等之簽名署押，及載明附
    表一所示之標息金額而偽造標單後，提出予到場參加競標之活會互助會員觀看而
    持以行使得標，並持向其餘未到場之活會會員謊稱係該被冒名虛列之丁○○、戊○○、辛○○、藍丁嵐及會員丙○○得標，又向被冒名之丙○○謊稱係他人得標
    ，致使活會會員及被冒名之丙○○陷於錯誤，以為係各該人得標，而於開標日後
    之三日內，在上址空航餐點供應站等地將互助會款如數交付予癸○○，癸○○以
    上述方法共詐得約新台幣一百零六萬九千六百元之會款，足以生損害於丁○○、
    戊○○、辛○○、藍丁嵐、丙○○及各該期活會會員，癸○○取得上開會款後，
    雖有按期償付以丁○○、戊○○、辛○○、藍丁嵐、丙○○名義得標之死會會款
    ，惟於八十四年七月五日第十三次競標，張阿市以自己名義得標後，癸○○因無
    法再支應互助會款而在上址工作地點向其餘活會同事己○○等人宣布至此終止該
    互助會，雖有簽發切結書予己○○、丑○○（參加二個名額）、黃明華、黃秀夫
    、程麗娘、張有在、庚○○、楊燕、楊麗卿、溫秀琴、溫簡珠、傅陳嫦娥、陳金
    花、蘭雯、莊明珠、丙○○其餘活會會員，保證自八十四年八月五日起負責將已
    得標死會會員十四名之互會款計十四萬元收齊後交予己○○平均分配予活會會員
    收取，詎癸○○交付上開切結書予各活會會員之後，自八十四年八月八日即曠職
    而不知去向，經空航餐點供應站活會會員己○○等人前去向依互助會簿所記載已
    得標死會之丁○○、戊○○、辛○○、藍丁嵐、丙○○等人收取死會會款，得知
    丁○○、戊○○、辛○○、藍丁嵐四人未參加癸○○之互助會，且未同意借名，
    而丙○○僅得標一會，一會尚是活會，己○○等人因而查悉癸○○上開冒標詐取
    會款之事。
二、案經己○○、丑○○、庚○○告訴由台灣桃園地方法院檢察署檢察官偵查起訴。
        理  由
一、訊據被告癸○○固坦承有招攬右揭民間互助會，並先後以丁○○、戊○○、辛○○、藍丁嵐名義標取會款之事實不諱，惟矢口否認有何行使偽造私文書及詐欺取
    財之犯行，辯稱「：甲○○借標丙○○的會，後來有將自己的會還給丙○○，而
    丙○○、甲○○都跟二會，丙○○一個死會，一個活會，甲○○二個死會：」（
    八十九年三月四日本院調查時）、「：他們（指丁○○、戊○○、辛○○、藍丁
    嵐）四人都有跟，後來我借他們的名字標，我有經過他們的同意向他們借標：」
    （九十一年三月二十九日本院調查時）、「：我有召集互助會，但是沒有冒標，
    後來因為其他會員沒有繳死會會錢，我先生生意又作不好，所以宣布停會：」（
    十一年五月三日本院審理時）等語，查右述事實已據告訴人己○○、丑○○、庚○○指述甚詳，並有互助會名簿影本一份在卷可稽，證人丙○○於八十五年四月
    二十四日偵查、八十九年十一月二十七日本院調查時均證稱「：我透過朋友入『
    陳』（指被告癸○○）兩會，一會死會：一會活會：我只標八十四年四月五日該
    會，該會一千八百元，八十四年一月（二月之誤）五月二千一百元部分我沒有標
    ，是會員盜標：」（八十五年四月二十四日偵查）、「：我參加二會，有標到一
    會，有關會錢我都是透過甲○○拿給癸○○，我也是請甲○○幫我標會，會款也
    是甲○○拿給我：甲○○有告訴我她也有參加，至於她實際有無參加，以何名義
    參加，參加幾會我不清楚：（甲○○曾否向妳借名標會，事後再標還妳？）沒有
    ：」等語，而證人甲○○於九十年一月十六日本院調查時亦稱「：（丙○○所參
    加之癸○○召集之八十三年七月五日至八十五年十一月之互助會是否均透過妳拿
    會錢給癸○○及標會？）時隔已久，印象模糊：（上開互助會有無丙○○標到後
    ，向她借所標的會款？）：時隔已久忘記了：我和她互有金錢往來，忘記是那一
  筆：」之詞，並稱「：我和癸○○互助會的事是八十年初的事情，時隔那麼久，
    事情都忘記了，當初我們之間沒有任何糾紛或不愉快，否則不會癸○○或丙○○
    這麼久未向我催討或提及此事：」等語，經核互助會名簿之記載，甲○○、丙○○均參加二會，甲○○僅得標一會，得標時間是八十三年十二月五日，丙○○得
    標二會，丙○○得標時間是在八十四年二月五日、八十四年四月五日，均在甲○○得標時間之後，是被告甲○○借李素卿之名標會，嗣又標還丙○○之詞諉不足
    採；又查被告之配偶為午○○，為長子，其四弟姓名為卯○○，而非藍丁嵐，卯
    ○○之妻為戊○○，有戶籍資料一份（八十四年度偵字第一○五四一號卷第四十
    六頁至四十八頁）在卷可稽，七十六年五月二十九日被告與午○○結婚，與午○○之雙親、弟弟藍朝坤、卯○○、妹妹巳○○等人共同居住在桃園縣大園鄉沙崙
    村五鄰下海湖四九號，八十二年六月十五日卯○○一家遷出至台北縣三重市○○
    街四七巷二弄五之三號，被告與午○○一家於八十二年八月十七日遷出至海口村
    ，亦有上開戶籍資料及被告戶籍謄本一份在卷可稽，被告當知悉其配偶之四弟姓
    名為卯○○，卻於所召集之互助會名簿上記載藍丁嵐，誠屬可疑，又被告於八十
    九年四月十八日本院調查時陳稱藍丁嵐、丁○○係其小叔（配偶之弟），戊○○
    、辛○○二人係其小叔之妻，於八十九年六月一日本院調查時則稱卯○○是午○○之兄、丁○○是午○○之堂弟，丁○○、辛○○係夫妻，經本院函調全國所有
    稱「丁○○」者之戶籍資料，其配偶欄內均無有「辛○○」之記載，嗣於九十一
    年二月二十五日本院調查時則改稱卯○○是其夫午○○之弟，戊○○係卯○○之
    妻，丁○○則係其夫之表弟，辛○○係其夫之弟藍朝淵之妻，然於八十九年四月
    十八日、八十九年七月十八日本院調查時經本院當庭諭知被告查報卯○○、戊○○、丁○○、辛○○地址，被告於八十九年五月三日具狀呈報卯○○、戊○○二
    人之通訊地址係大園鄉沙崙村五鄰四九號，於八十九年六月一日本院調查時亦稱
    大園鄉沙崙村五鄰四九號可代收丁○○、辛○○夫妻之郵件，經按址寄送傳票結
    果，丁○○之傳票以「無此人遭」退回，嗣於九十一年二月二十五日本院調查時
    亦稱「：丁○○住南崁，詳細地址不知，辛○○住海口竹圍街，詳細地址不清楚
    ：」等，果被告所述，丁○○、戊○○、辛○○、卯○○確實有參加其所召集之
    上開互助會，且四人均事先已同意其借其等名義標會，因該四人均係被告親戚，
    衡情當樂於出庭替被告作證，乃被告一直藉詞虛應，始終不提供上開四人之地址
    供本院傳訊查證，於本院調查時雖一再供稱「：他們四人都有跟，後來我借他們
    的名字標，我有經過他們的同意向他們借標：」、「：他們是我向他們借來標的
    ：」等，經本院於九十一年五月三日審理時提示告訴人己○○、丑○○、庚○○
    於偵查中指述丁○○、戊○○、辛○○、卯○○四人表示未參加被告召集之上開
    互會時則供稱「：至於丁○○、戊○○、辛○○、卯○○，我的小叔他們因為他
    們不認識己○○他們，而當時我在跑路，小叔他們當然不會給己○○他們錢：」
    ，與所指丁○○同意借標之情不符，蓋如係丁○○四人同意借標，亦係被告標得
    互會款，其等無需支付任何款項予其他活會會員，足徵丁○○、戊○○、辛○○
    、卯○○係遭被告虛列入互助會名單，嗣又遭冒名寫標單競標得標甚明，而被告
    所召集之前述互助會於競標時有填寫標單、標單上寫競標者之姓名及競標利息一
    節，亦據告訴人己○○於八十九月二十四日本院調查時陳述明確；末查被告於八
    十二年六月間以自己、夫午○○及親戚藍朝坤、鍾群鈺、壬○○名義參加由子○○召集之八十二年六月五日起至八十五年九月五日止，每月二萬元之互助會，先
    後於八十二年六月五日、八十二年十二月五日、八十三年一月五日、八十三年三
    月五日、八十三年八月五日競標得標一節，已證人子○○於偵查及本院調查審理
    時指述甚詳，並有互會名簿影本一份足稽，且為被告所坦認，是知被告迄於八十
    三年三月間止每月至少需繳付證人子○○八萬元之死會互助會款，而據被告於九
    十一年三月二十九日本院調查時供稱當時其夫妻二人一個月收入約十萬元左右，
    扣除八萬元之死會會款，僅剩二萬餘元可供極用，而被告於九十一年五月三日本
    院審理時亦自承「：當時因為欠錢，要繳房子貸款以及經營公司的工程款，所以
    才召會應急：」等語，參諸被告第一次開標係由會首即其本人當然得標外，其後
    即自八十三年十月五日起至八十四年五月五日止連續冒用虛列會員丁○○、戊○○、辛○○、藍丁嵐及會員丙○○名義標取會款達五會之多，足認被告在招攬互
    助會之初明知已無償債能力，並預見嗣後無力償付，詎隱瞞無清償資力之事實，
    使人陷於錯誤，被告有不法所有之詐欺意圖亦甚明。綜上所述，本件事證明確，
    被告犯行洵堪認定。
二、按在標單上書寫姓名及利息金額，乃用以表示欲以該利息金額作為競標會款之意
    思，故偽造標單係屬偽造刑法第二百二十條第一項以文書論之文書。核被告所為
    ，係犯刑法第二百十六條、第二百二十條第一項、第二百十條之行使偽造私文書
    罪及同法第三百三十九條第一項詐欺取財罪。被告先後多次行使偽造私文書及詐
    欺取財犯行，均時間緊接，所犯各為犯罪構成要件相同之罪名，皆係基於概括之
    犯意而為，為連續犯，均應依刑法第五十六條規定以一罪論，並加重其刑；被告
    偽造署押之行為係偽造私文書之部分行為，又其偽造私文書之低度行為應為行使
    偽造私文書之高度行為所吸收，均不另論罪，被告於當次開標時間之詐欺行為，
    其詐欺對象包括被冒名之活會會員及其他活會會員，乃一行為觸犯數罪名，為想
    像競合犯，又其於各次開標時間之行使偽造私文書及詐欺犯行間，有方法結果之
    牽連犯關係，應依刑法第五十五條規定從一重之行使偽造私文書罪處斷。被告行
    為後，刑法第四十一條業於九十年一月四日修正，同年月十日經總統公布，已於
    同年月十二日生效，修正後之刑法第四十一條第一項前段規定：「犯最重本刑為
五年以下有期徒刑以下之罪，而受六個月以下有期徒刑或拘役之宣告，因身體、
    教育、職業、家庭之關係或其他正當事由，執行顯有困難者，得以一元以上三元
    以下折算一日，易科罰金。」，而比較新舊法規定之結果，修正後規定有利於被
    告，自應依刑法第二條第一項前段之規定適用裁判時之刑法第四十一條第一項前
    段之規定。爰審酌被告未曾受有期徒刑以上刑之宣告，有本院被告全國前案紀錄
    表、臺灣高等法院檢察署刑案紀錄簡覆表在卷足稽，被告在其已無資力之情況下
    ，不思積極向其會員坦認並謀解決之道，卻藉冒標會員會款之手段，以掩飾其犯
    行，詐得一百零七萬一千八百元會款，其危害社會經濟及正常之交易活動尚非至
    鉅，及被告迄未與全體活會會員達成和解，償還積欠之會款，僅賠付己○○、庚○○、丑○○三人各一萬元，此據告訴人庚○○、告訴代理人張德星（己○○之
    兄）、寅○○（丑○○之夫）陳述甚詳，犯後否認犯行等一切情狀，量處如主文
    所示之刑，並諭知易科罰金之折算標準。被告冒附表一所示之丁○○、戊○○、
    丙○○、辛○○、藍丁嵐五人名義偽造之標單，雖係被告所有且供犯罪所用之物
    ，惟並未扣案，且依一般互助會標會習慣，多在當次標會後即將標單毀棄，亦無
    證據顯示本件標會有保留標單之習慣，為免將來執行困難計，爰認不宜併宣告沒
    收，附此敘明。
三、臺灣桃園地方法院檢察署八十五年度偵字第八九○九號案件移送併辦意旨另以被
    告癸○○意圖為自己不法之所有，於八十二年六月間以自己、夫午○○及親戚藍
    朝坤、鍾群鈺、壬○○名義參加由告訴人子○○召集之八十二年六月五日起至八
    十五年九月五日止，每月二萬元之互助會五個名額，每月五日晚上八時許在桃園
    縣蘆竹鄉南興村四○之二號告訴人住處競標，而被告並先後於八十二年六月五日
    、八十二年十二月五日、八十三年一月五日、八十三年三月五日、八十三年八月
    五日競標得標（競標人姓名、競標日期、競標利息、標金詳如附表二所示），使
    告訴人子○○不疑有詐而將當次該得標之會款收齊後如數交予被告，被告初均按
    期繳付上開死會會款，詎自八十四年八月間起即拒不繳付，人亦逃逸無蹤，不知
    去向，共積欠所剩十四期死會會款一百四十萬元，因認被告涉犯刑法第三百三十
    九條一項詐欺罪嫌云云。
二、按犯罪事實應依證據認定之，無證據不得推定其犯罪事實。又不能證明被告犯罪
    者，應諭知無罪之判決，刑事訴訟法第一百五十四條、第三百零一條第一項前段
    分別定有明文。而認定不利於被告之事實，須依積極證據，苟積極證據不足為不
    利於被告事實之認定時，即應為有利於被告之認定，更不必有何有利之證據。又
    告訴人之指訴係以使被告受刑事訴追為目的，是其陳述是否與事實相符，仍應調
    查其他證據以資審認，最高法院著有判例可循（最高法院三十年上字第八一六號
    、五十二年台上字第一三００號判例參照）。另刑法第三百三十九條第一項之詐
    欺罪，係以行為人於客觀上施用詐術使人陷於錯誤，並於行為之初，即意圖為自
    己不法之所有，為其構成要件。又債務人於債之關係成立後，如有債務不履行之
    情形，苟無足以證明其債之關係發生時自始故意藉此從事財產犯罪之積極証據，
    仍不得僅以債信違反之客觀事實，推定債務人自始有詐欺取財之犯意。
三、訊據被告雖承認有以自己、夫午○○及親戚藍朝坤、鍾群鈺、壬○○名義參加由
    告訴人子○○召集之上開互助會，且五個名額均已競標得標取得會款，惟否認有
    何詐欺犯行，辯稱「：我和子○○夫妻是七、八年同事，子○○招會請我幫他找
    五個會員，他知道事實上是我跟五會，當初他要我名字不要重覆，我就用壬○○
    、鍾群鈺、辰○○、藍朝坤及自己之名跟會，這些子○○都知情，我標到後有交
    死會會款，八十四年八月以後才沒有繳：」等語，經查（一）告訴人子○○於八
    十九年三月七日、九十年十月十八日本院調查時均稱「：她有說五會都是她要跟
    ，借她親友名義參加：」、「：（當初癸○○跟你所起的互助會時有無告訴你她
    借午○○、壬○○、鍾群鈺、辰○○之名？）有，我因為信任她，才讓她跟會，
    那五個會她都標到，都是她來標會，寫標單，我錢是直接交給她，標會的地點是
    在我家，錢我是拿到中正機場圓山空廚給她，因當時我們是同事，會錢六十萬初
    頭到近七十萬元不等，前面二十六期會錢她都有繳，後面十四期她都沒有繳：」
    等語，是被告上開供稱五個名額均係其參加，借用午○○及親戚藍朝坤、鍾群鈺
    、壬○○名義跟會及標會為告訴人所知悉之詞，應可採信，是被告以自己、午○○及親戚藍朝坤、鍾群鈺、壬○○五人名義跟會，猶如以別名、筆名跟會，其主
    觀上仍係出於自負會款責任之意而加會，核與假冒他人之名義加會，而欲規避會
    款責任之情有別，又我國民間互助會，係由會首招募會員參加而成立，並由會首
    制作會單，記載會員姓名及相關事項，再交由各會員收執以為憑證，會單上所列
    會員姓名，並非會員之署押，故所為與偽造私文書之構成要件不符。再如前所述
    ，被告以自己及夫午○○、親戚藍朝坤、鍾群鈺、壬○○五人名義跟會及標會為
    告訴人子○○所知悉，而所參加之五個名額亦分別於附表二所示之時間－八十二
    年六月五日、八十二年十二月五日、八十三年一月五日、八十三年三月五日、八
    十三年八月五日以鍾群鈺、壬○○、辰○○、午○○及癸○○名義競標得標取得
    標金，嗣被告均有繳付各該死會會款，至八十四年八月以後始未繼續繳納互助會
    會款等情，亦據告訴人游景陳稱在卷，並有互助會簿影本一份在可稽，則被告就
    以自己及夫午○○、親戚藍朝坤、鍾群鈺、壬○○五人名義參加互助會，於八十
    三年八月五日均已得標取得標金，苟被告欲詐欺，豈有於死會後尚繳納一年之五
    個名額之死會會款，顯見被告並無詐欺之意圖甚明。又被告係告訴人子○○所召
    集之上開互助會會員，則互助會會員繳納會金標取會款，乃係會員依法行使其權
    利，要難謂被告施用詐術詐取告訴人子○○之財物。綜上所述，尚難逕以詐欺罪
    責相繩此外，本院復查無其他積極證據可資認定被告此部分確涉有詐欺犯行，自
    無從予以審究；至於被告借用壬○○、辰○○、午○○三人名義參加告訴人子○○召集之互助會，而先後於附表二編號（一）至（三）所示之時間冒其三人名義
    填寫標單偽造標單而持以競標得標之犯行，經查前開被告冒用鍾群鈺、壬○○、
    辰○○三人名義偽造行使標單競標時間是在八十二年六月五日、八十二年十二月
    五日、八十三年一月五日，而本案被告偽造行使丁○○、戊○○、辛○○、藍丁
    嵐、丙○○標單時間是在八十三年十月五日、八十三年十一月五日、八十四年二
    月五日、八十四年三月五日、八十四年五月五日，上開二個互助會以他人名義寫
    標單競標時間相距已十月之久，被告於本院審理時稱參加告訴人子○○互助會係
    因告訴人子○○邀會，而當時有多餘的錢才參加，至於於八十三年七月間自任會
    首招集本案之互助會則因係「：欠錢，要繳付房子貸款及經營公司之工程款，所
    以才召會應急：」等語，是本案被告於自任會首所召集之互助會冒用虛列會員丁○○、戊○○、辛○○、藍丁嵐及活會會員丙○○名義填寫標單競標得款應係日
    後財務狀況出現困難為疏困而另行起意，前被告借用親友壬○○、鍾群鈺、辰○○名義參加告訴人子○○之互助會而以壬○○、鍾群鈺、辰○○名義填寫標單競
    標，顯難認被告係基於概括之犯意為之，此部分亦非為起訴效力所及，本院自亦
    不得併辦審理，固而應退還檢察官依法另行偵查處理，附此敘明。
據上論斷，應依刑事訴訟法第二百九十九條第一項前段，刑法第二條第一項前段、第
五十六條、二百十六條、第二百十條、第三百三十九條第一項、第五十五條、第四十
一條第一項前段，罰金罰鍰提高標準條例第一條前段、第二條，判決如主文。
本案經檢察官崔秉君到庭執行職務。
中      華      民      國    九十一    年      五      月     十七     日
                                臺灣桃園地方法院刑事第五庭
                                      法  官  林  婷  立
右正本證明與原本無異。
如不服本判決，應於判決送達後十日內向本院提出上訴狀( 應附繕本 )，上訴於
臺灣高等法院。
                                    書記官   黃子祝
中        華        民        國   九十一   年   六   月    三    日
附論罪科刑依據之法條：
刑法第二百十條
偽造、變造私文書，足以生損害於公眾或他人者，處五年以下有期徒刑。
刑法第二百十六條
行使第二百十條至第二百十五條之文書者，依偽造、變造文書或登載不實事項或使登
載不實事項之規定處斷。
刑法第二百二十條
在紙上或物品上之文字、符號、圖畫、照像，依習慣或特約，足以為表示其用意之證
明者，關於本章及本章以外各罪，以文書論。
錄音、錄影或電磁紀錄，藉機器或電腦之處理所顯示之聲音、影像或符號，足以為表
示其用意之證明者，亦同。
稱電磁紀錄，指以電子、磁性或其他無法以人之知覺直接認識之方式所製成之紀錄，
而供電腦處理之用者。
刑法第三百三十九條：
意圖為自己或第三人不法之所有，以詐術使人將本人或第三人之物交付者，處五年以
下有期徒刑、拘役或科或併科一千元以下罰金。
以前項方法得財產上不法之利益或使第三人得之者，亦同。
前二項之未遂犯罰之。
附表一：
 編號  被冒標人姓名 冒標時間     標息         詐得之標金
                                （新台幣元） （新台幣元)
（一）  丁○○      八十三年十月  一千八百元  約二十一萬六千八百元。
                    五日下午一時
                    許。
（二）  戊○○      八十三年十一  二千三百元  約二十萬四千八百元。
                    月五日下午一
     時許。
（三）  丙○○      八十四年二月  二千一百元  約二十一萬三千八百元。
                    五日下午一時
                    許。
                    日間某日下午  一千八百元  約二十二萬四百元。
（四）  辛○○      八十四年三月
                    五日下午一時
                    許。
（五）  藍丁嵐      八十四年五月  二千二百元  約二十一萬三千八百元。
                    五日下午一時
                    許
附表二：
 編號  被冒標人姓名 冒標時間       標息        詐得之標金
                                 （台幣元）   （新台幣元）
（一）  鍾群鈺      八十二年六月  三千八百元   六十五萬一千八百元。
                    五日
（二）  壬○○      八十二年十二  六千一百元   五十九萬八千七百元。
                    五日
（三）  辰○○      八十三年一月  六千六百元   五十八萬八千八百元。
                    五日
（四）  午○○      八十三年三月  五千元       六十五萬元
                    五日
（五）  癸○○      八十三年八月  四千元       七十萬元
                    五日
